臺灣板橋地方法院刑事判決　　　　　　100年度簡上字第189號
上　訴　人
即　被　告　王楊釧妘
上列上訴人即被告因賭博案件，不服本院100年度簡字第339號中
華民國100 年1 月24日原審簡易判決（聲請處刑案號：99年度偵
字第24611 號），提起上訴，本院管轄第二審之合議庭判決如下
︰
    主  文
上訴駁回。
    理  由
一、本件經本院審理結果，認原審簡易判決所認定上述被告之犯
    罪事實及其所憑之理由、證據暨論罪科刑之法條均無不當，
    應予維持，並引用該第一審刑事簡易判決書、檢察官聲請簡
    易判決處刑書中關於認定被告犯罪事實及其所憑之理由、證
    據暨論罪科刑之法條部分之記載（如附件一、二）。
二、被告上訴意旨略以：被告就原審判決所認定其有於檢察官聲
    請簡易判決書犯罪事實所示之時地，與賭客呂永雄、黃信智
    、賴素美、蘇麗華併遭警查獲，且其確有連絡賴素美至查獲
    處賭博之事實，於偵查及本院審理中均坦承不諱，惟矢口否
    認涉犯有賭博犯嫌，仍以其前於偵查中所辯稱之查獲該屋並
    非其承租，其僅係受雇於該承租人前往該處打掃，並代呂永
    雄、黃信智、賴素美、蘇麗華購買飲料云云置辯，而辯稱其
    並未有賭博犯行，請求撤銷原審判決。改為無罪諭知云云。
三、經查，被告雖以上開理由提起上訴，惟本案被告確有原審所
    認定之意圖營利供給賭博場所犯行之事實，除據原審判決認
    定明確外，證人呂永雄、黃信智、賴素美、蘇麗華亦於本院
    審理中到庭證述與伊等前於警詢、偵訊中所證述內容相同之
    證言，依與原審相同之推論理由，被告確係有提供賭博場所
    並從中抽頭營利之事實，此外，本案員警係據道於該屋前等
    待發現被告自該屋外出並於其再次持鑰持入內時，即上前查
    緝，因而查獲本案之過程，亦據證人即查獲員警陳財祥於審
    理中證述明確，是依證人即上開賭客所證述之前往該處賭博
    與被告接觸之過程、員警所證述之查獲過程及現場情狀，堪
    認被告確有意圖營利供給賭博場所之犯行之事實。至於，被
    告雖請求調查該屋承租人為何人，惟被告就其自己所辯之雇
    用其打掃之該人身分及連絡資料，既均無法提出，其此部分
    辯詞是否屬實，除已有疑義外，依本案卷內事證，既已足堪
    認定被告有意圖營利供給賭博場所之犯行，其此部分之調查
    證據聲請，自毋庸再為調查。縱上，被告上開所辯，均屬卸
    責之詞，自難採認。
四、綜上所述，本件被告確有原審所認定之意圖營利供給賭博場
    所之犯行，事證明確，被告以同於偵訊中之辯詞提起上訴，
    顯難對其為有利認定。是被告之上訴顯無理由，應予駁回。
據上論斷，應依刑事訴訟法第455 條之1 第1 項、第3 項、第36
8 條、第373 條，判決如主文。
本案經檢察官林慈雁到庭執行職務。
中    華    民    國   100    年    7     月    29    日
                  刑事第四庭  審判長法  官  侯志融
                                    法  官  黃繼瑜
                                    法  官  陳世旻
上列正本證明與原本無異。
不得上訴。
                                    書記官  梁福建
中    華    民    國   100    年    8     月    2     日
--------------------------------------------------------
【附件一】
臺灣板橋地方法院刑事簡易判決          100年度簡字第339號
聲  請  人  臺灣板橋地方法院檢察署檢察官
被      告  王楊釧妘  女  60歲（民國○○年○月○○日生）
                      身分證統一編號：Ｚ000000000號
                      住新北市三重區○○○路256巷5號
上列被告因賭博案件，經檢察官聲請以簡易判決處刑（99年度偵
字第24611 號），本院判決如下：
    主  文
王楊釧妘意圖營利，供給賭博場所，累犯，處有期徒刑肆月，如
易科罰金，以新臺幣壹仟元折算壹日。扣案之抽頭金新臺幣貳佰
元，沒收之。
    事實及理由
一、本件犯罪事實及證據，除犯罪事實一第4 行「及聚眾賭博」
    等字應予刪除，證據另補充「被告王楊釧妘矢口否認有何意
    圖營利供給賭博場所之犯行，並辯稱：伊沒有抽頭，亦沒有
    供應茶水云云。經查，上開場所確係由被告所提供，且提供
    之目的即在供賭客呂永雄、黃信智、賴素美及蘇麗華等人賭
    博，又每次自摸，自摸者需給予被告抽頭金一節，已據證人
    即在場賭客呂永雄、黃信智、賴素美、蘇麗華於警詢時證述
    綦詳，且證人賴素美於偵查中亦具結證稱：她是說大家都要
    給她200 元，讓她買茶水；（每次都是王楊釧妘找你去的？
    ）是的；她就是在現場，後來去買飲料；就是王楊釧妘叫我
    去的，就是她說大家付200 元買茶水；我只記得有200 元放
    在搬風下，就是自摸的人要付50元給王楊釧妘，王楊釧妘說
    要去買東西，她要去買東西給我們吃等語（見偵查卷第64、
    80、81頁），另證人賴素美於偵查中亦具結證稱：（你進去
    是誰開的門？）王楊釧妘等語（見偵查卷第81頁），另證人
    黃信智於偵查中亦具結證稱：（為何於警詢稱自摸一次要付
    50元抽頭金給王楊釧妘？）我是有付50元，但我不知道付給
    誰；他們就說自摸給50元等語（見偵查卷第68、83頁），足
    見被告非但有邀集證人賴素美前往上開賭博場所，並於現場
    負責開門以便賭客進入，更有向賭客收取抽頭金之舉，輔以
    現場確有於搬風下查扣抽頭金200 元，益徵證人呂永雄、黃
    信智、賴素美、蘇麗華上開證述情節並非虛構，被告確有提
    供賭博場所並從中抽頭營利之事實，應可認定。」外，其餘
    均引用如附件檢察官聲請簡易判決處刑書之記載。
二、核被告王楊釧妘所為，係犯刑法第268 條前段意圖營利供給
    賭博場所罪。又被告有犯罪事實欄所載之犯罪科刑執行情形
    ，有臺灣高等法院被告前案紀錄表1 份在卷可稽，其受有期
    徒刑之執行完畢後，5 年以內故意再犯本件有期徒刑以上之
    罪，為累犯，應依刑法第47條第1 項之規定加重其刑。爰審
    酌被告提供賭博場所，有害社會秩序，及其犯罪之動機、目
    的、手段，犯後否認犯行之態度，且犯罪所得之利益不高等
    一切情狀，量處如主文所示之刑，並諭知易科罰金之折算標
    準，以資懲儆。又按刑法第266 條第2 項所規定之沒收，係
    犯同條第1 項之罪，當場查獲賭具及賭資沒收之特別規定，
    本件被告既未與賭客對賭而涉犯賭博罪嫌，則查獲之賭具、
    賭資及抽頭金自不得依刑法266 條第2 項之規定宣告沒收。
    是如僅單純犯刑法第268 條之罪，而未同時觸犯刑法第266
    條第1 項之罪者，當場查獲之賭博器具及抽頭金，應分別依
    刑法第38條第1 項第2 款、第3 款規定宣告沒收。而扣案之
    抽頭金新臺幣200 元，為被告所有，因犯罪所得之物，爰依
    刑法第38條第1 項第2 款規定併予宣告沒收之。至扣案之麻
    將1 副、骰子3 顆、搬風1 顆，被告否認為其所有，又無其
    他積極證據足認確係被告所有，爰不併予宣告沒收，附此敘
    明。
三、至聲請簡易判決處刑意旨雖認被告所為另構成刑法第268 條
    後段意圖營利聚眾賭博罪，惟按刑法之聚眾賭博罪，雖不以
    參加賭博之不特定多數人，必須同時聚集於一處，共同從事
    賭博行為為必要，但仍須其狀況已達於不特定多數人可以任
    意加入、退出者為限；經查，該處所經警查獲時，僅有麻將
    桌1 張、賭客4 名，現場復僅有麻將1 副，且該處並非一般
    人皆可自由進出之場所，顯見該場所未達聚集不特定多數人
    賭博財物程度，再者，前揭麻將之賭博方式人數需為4 人始
    能進行，並非不特定之賭徒得以隨時加入聚賭，此情形亦與
    聚集不特定多數人賭博財物或聚眾人之財物而為賭博者之情
    形有間，此外，復查無其他積極證據足認被告確有聲請簡易
    判決處刑意旨所指意圖營利聚眾賭博之犯行，惟聲請簡易判
    決處刑意旨認此部分與前開有罪部分有想像競合犯之裁判上
    一罪關係，爰不另為無罪之諭知。
四、依刑事訴訟法第449 條第1 項前段、第3 項、第454 條第2
    項、第450 條第1 項，刑法第268 條前段、第47條第1 項、
    第41條第1 項前段、第38條第1 項第3 款，刑法施行法第1
    條之1 ，逕以簡易判決處刑如主文。
五、如不服本判決，得自收受送達之日起10日內向本院提出上訴
    狀，上訴於本院第二審合議庭（須附繕本）。
中    華    民    國   100    年    1     月    24    日
                      刑事第二十三庭  法  官  曾 淑 娟
上列正本證明與原本無異。
                                      書記官  許 育 菁
中    華    民    國   100    年    1     月    24    日
--------------------------------------------------------------
【附件二】
臺灣板橋地方法院檢察署檢察官聲請簡易判決處刑書
                                     99年度偵字第24611號
    被    告  王楊釧妘（原名王楊金葉）
                        女  60歲（民國○○年○月○○日生）
                        住臺北縣三重市○○○路256巷5號
                        國民身分證統一編號：Ｚ000000000號
上列被告因賭博案件，業經偵查終結，認為宜聲請以簡易判決處
刑，茲將犯罪事實及證據並所犯法條分敘如下：
        犯罪事實
一、王楊釧妘前因賭博案件，經臺灣板橋地方法院以94年度簡字
    第2178號判決處有期徒刑3 月確定，於民國94年10月12日易
    科罰金執行完畢，詎仍不知悛悔，自不詳時間起，基於意圖
    營利提供賭博場所及聚眾賭博之犯意，以臺北縣三重市○○
    ○路256 巷68號2 樓房屋作為賭博場所，及麻將1 副、骰子
    3 顆、搬風1 顆等賭具，供賭客以麻將對賭，賭博方式為每
    底新臺幣（下同）200 元，每台50元，約定賭客每自摸1 次
    交付50 元 之抽頭金予王楊釧妘。嗣於99年9 月6 日下午1
    時50分許，為警在上址查獲王楊釧妘及在場賭客呂永雄、黃
    信智、賴素美、蘇麗華等人，當場扣得麻將1 副、骰子3 顆
    、搬風1 顆、抽頭金200 元、賭資共1 萬0,250 元，而得悉
    上情。
二、案經臺北縣政府警察局三重分局移送偵辦。
        證據並所犯法條
一、證據：
  (一)被告王楊釧妘於警詢及偵查中之供述；
  (二)證人即賭客呂永雄、黃信智、賴素美、蘇麗華於警詢及偵查
    中之證述；
  (三)證人即查獲員警陳財祥於偵查中之證述、職務報告1紙；
  (四)查獲現場照片5 張；
  (五)被告持用之0000000000號行動電話通聯紀錄查詢單；
  (六)臺北縣政府警察局三重分局扣押筆錄、扣押物品目錄表、扣
    案物等件在卷足憑；被告犯嫌堪可認定。
二、核被告所為，係犯刑法第268條之意圖營利提供賭博場所及
    聚眾賭博罪嫌。又其以一行為觸犯上開2 罪名，為想像競合
    犯，請依刑法第55條規定，從一重之圖利聚眾賭博罪處斷。
    被告曾受如犯罪事實欄所載之論罪科刑紀錄，有本署刑案資
    料查註紀錄表在卷足憑，其於有期徒刑之執行完畢5 年內再
    犯本件罪嫌，為累犯，請依法加重其刑。至扣案之賭博所用
    器具麻將1 付、骰子3 顆、搬風骰子1 顆及抽頭金200 元，
    分別為當場賭博之器具與在賭檯之財物，請依刑法第266 條
    第2 項規定宣告沒收。
三、依刑事訴訟法第451 條第1 項聲請逕以簡易判決處刑。
    此  致
臺灣板橋地方法院
中    華    民    國    99    年    12    月    16    日
                              檢  察  官  張云綺
                                          劉怡婷
本件正本證明與原本無異
中    華    民    國    99    年    12    月    28    日
                              書記官